# Past -GAн
келген
берген
көрген
ушкан
# Negative past -BA-GAn
көрбээн
барбаан
албаан
# [twol] Past in -GAн after vowels
бижээн
удаан
хадаан
негээн
төрээн
# Past -DI
бердим
көрдүм
удудум
уштум
чорду
# Aorist -Aр [consonant stems]
эртер
коргар
шавар
# Aorist -Iр [stems in -р, р deletion]
баар
бээр
көөр
чор
# Aorist -Aр [stems in -р, no р deletion]
кирер
чоруур
# Aorist -Iр/-Aр [stems in -л, л variable deletion]
кээр
келир
боор
болур
аар
алыр
# Aorist -Iр/-Aр [stems in -л, л deletion]
эккээр
# Aorist -Iр/-Aр [stems in -л, no л deletion]
билир
кылыр
челер
# Aorist -Aр/-Iр [stems in -й]
чаяр
өер
мөгеер
# Aorist -Aр/-Iр [stems in -г]
уур
дээр
чаар
шүүр
чуур
каар
даар
ээр
# Aorist -Aр/-Iр [stems with epenthetic vowel]
уштур
четчир
киржир
куйзур
чанныр
хайныр
аштыр
сөктүр
айтыр
тулчур
болчур
сестир
# Imperative [stems with epenthetic vowel]
ужул
чедиш
кириш
куюс
чалын
хайын
ажын
сөгүл
айыт
тулуш
болуш
сезин
одун
# Aorist -Aр/-Iр [stems with epenthetic consonant]
соглур
шанчар
сактыр
чыглыр
# Aorist -Aр/-Iр [vowel stems]
ажылдаар
ойнаар
чоруур
бүзүрээр
иштээр
ынакшыыр
ижээр
хоюур
удуур
чиир
# Participle -Iп
ап
бооп
кээп
ойнап
берип
билип
шаап
өскертип
артып
чип
айтып
эккеп
ээп
оттуп
кыпсып
соп
# Participle -Е
кире
бижий
ойнай
олура
тая
# Form in -IптAр
четтигиптер
# Imperative -AAлI
саалы
алыылы
келиили
# Imperative -Iйн
келийн
номчууйн
алыйн
кылыйн
# Negative imperatives -BA-Iйн
албайн
истевейн
# Imperative -Айн
көрейн
көрейн
берейн
берейн
барайн
турайн
чедейн
көргүзейн
четтирейн
чорудайн
# Imperative -AAлIңAр
келиилиңер
# Imperative -IңAр
бериңер
# Unaccomplished -gAлAк
дооскалаам
дооскалак
